臺灣高等法院交通事件裁定　　　　　　 96年度交抗字第325號
抗　告　人
即受處分人　甲○○
上列抗告人因違反道路交通管理處罰條例案件，不服臺灣臺北地
方法院96年度交聲字第302號，中華民國96 年4月9日所為第一審
裁定，提起抗告，本院裁定如下：
    主  文
抗告駁回。
    理  由
一、原處分意旨略以：抗告人即受處分人甲○○於民國 （下同）
    96 年1月3日下午5時39分許，將其所有車號440-LH號營業小
    客車臨時停放於臺北市○○○路北往南方向慢車道即中山南
    路、常德街交岔路口十公尺內之道路右側臨時停車候客，為
    臺北市政府警察局中正第一分局（下稱舉發機關）執勤員警
    攔停，以違反道路交通管理處罰條例第55 條第2款之規定，
    當場掣單舉發，並經原處分機關於96年2月7日以北監營裁字
    裁40-A9I903374號裁決書裁處600元罰鍰等情。
二、本件聲明異議意旨略以：受處分人並無於前揭時地臨時停放
    車輛於交岔路口十公尺內之行為，辯稱：伊所駕駛上開車輛
    原因中山南路方向號誌顯示為紅燈而臨時停放於上開交岔路
    口中山南路北往南方向路旁機車格內等候綠燈通行，並於上
    開號誌轉換為綠燈後，隨即起步通過上開交岔路口，卻於通
    過上開交岔路口六分之五之位置遭值勤員警攔停舉發，該員
    警為了當警察楷模，隔著車水馬龍的中山南路指控伊所駕駛
    車輛於交岔路口十公尺內臨停，惟中山南路並不寬，員警大
    可於中山南路方向號誌為紅燈時，在伊停等紅燈之位置攔停
    舉發，其卻等到伊所駕駛車輛已幾乎通過常德街口始予攔停
    舉發，根本濫權云云。
三、原裁定意旨略以：按汽車駕駛人，在交岔路口十公尺內臨時
    停車者，處新臺幣（下同）300元以上600元以下罰鍰，道路
    交通管理處罰條例第55 條第2款定有明文。經查：受處分人
    所有上開車輛確有於前揭時地臨時停放於交岔路口十公尺內
    之違規行為，業據證人即開單告發之員警陳楷文到庭證述：
    舉發當時其站在上開交岔路口中山南路南往北方向之路邊執
    行交整勤務，看到受處分人駕駛上開車輛停在中山南路北往
    南方向的慢車道，當時中山南路方向之號誌為紅燈，而當上
    開號誌轉換為綠燈後，受處分人並未前進而仍舊停在原地一
    個時向之久，待其走過馬路到受處分人旁邊且上開號誌復轉
    換為綠燈時，受處分人才開走，其乃經過上開交岔路口予以
    攔停舉發，因為受處分人在原處停了一個時向，而且是看到
    其走過去才走，並沒有在第一次紅燈轉換為綠燈時就離開，
    所以其認定受處分人是臨時停車，而非等候紅燈；另該地點
    轉彎處並沒有機車停車格，機車停車格距離路口約二十公尺
    之遠，所以受處分人並非如伊所說將車子停在機車停車格上
    等語（見原審96 年4月3日訊問筆錄第2頁），並有其當庭繪
    製之現場圖附卷可參（見原審卷第21頁）。證人陳楷文對於
    受處分人所有上開車輛違規臨時停放於交岔路口十公尺內之
    情形及其如何認定受處分人確實違反前揭道路交通管理處罰
    條例第55 條第2款之情均已詳證在卷，受處分人又未就執勤
    員警之舉發有何錯誤提出相關證據以供法院調查，自應認證
    人所述堪予採信。況機車停車格本非供行駛中車輛等候紅燈
    之用，受處分人辯稱伊係停在機車臨時停車格等候紅燈云云
    ，實與常情不符。是其空言否認，尚不足採。本件事證明確
    ，受處分人確有前揭違規行為，洵堪認定。從而原處分機關
    依道路交通管理處罰條例第55 條第2款及違反道路交通管理
    事件統一裁罰基準表等規定，於96年2月7日以北監營裁字裁
    40-A9I903374 號裁決書裁處600元罰鍰，核無違誤，本件受
    處分人之異議為無理由，自應將其異議駁回等情。
四、抗告意旨略以：抗告人於96 年1月3日下午5時39分到達中山
    南路常德街口已是綠燈轉紅燈，抗告人於紅燈轉為綠燈後即
    往前行，於過常德街六分之五處遭警員攔停。而聲請人於96
    年4月10日始接獲原審定開庭期日於96 年4月3日之傳票，致
    未能到庭說明當時情形，原審法官亦未再開庭讓證人與抗告
    人對質；且抗告人從未陳述車輛係停在二十公尺外之機車停
    車格位置，原審採信舉發員警之證詞，顯屬不公，為此提起
    抗告等語。
五、經查：抗告人即受處分人甲○○駕駛車440-LH號營業小客車
    ，於96 年1月3日下午5時39分許，臨時停車於臺北市○○○
    路北往南方向慢車道即中山南路、常德街交岔路口十公尺內
    之道路右側候客，為警攔停舉發，有臺北市政府警察局96年
    1月3日掌電字第A9I903374 號舉發違反道路交通管理事件通
    知單一紙在卷可稽（見原審卷第12頁）。抗告人就其曾於前
    揭時地停車之事實亦不爭執，惟辯稱當時係為了停等紅綠燈
    ，並非臨時停車云云。惟證人即舉發員警陳楷文已於原審到
    庭證述：伊原係在中山南路、凱達格蘭大道執行勤務，經通
    報有違規停車造成交通阻塞方前往該路口。伊係站在中山南
    路、常德街南往北方向路邊看到受處分人的車輛，伊會認定
    受處分人臨時停車，係以當時中山南路方向紅燈轉換為綠燈
    時，受處分人並未前進，仍停留該處，大約停了一個時向，
    伊已經過馬路到受處分人旁邊的下一個綠燈時才開走等語。
    依證人到庭所述經過，自形式上觀之並無違反經驗或論理法
    則之情，且證人與受處分人間素無仇怨，其所為證詞復受偽
    證罪責之擔保，衡情自無故為誣陷受處分人之理，自不得僅
    因證人為本件舉發之員警，即任意否認其證人之適格。況倘
    如抗告人所稱於第一時向紅燈轉為綠燈時即刻駛離，舉發員
    警自不可能發現其為臨時停車，且尚有充足之時間穿越中山
    南路至對向舉發抗告人，是依抗告人及證人所述，並審酌現
    場狀況，已足認抗告人確有於交岔路口十公尺內臨時停車之
    情。至證人陳楷文於原審係稱：「轉彎處應沒有機車停車格
    ，機車停車格距離路口二十公尺之遠，所以受處分人的車子
    並不是停在機車停車格上」（見原審卷第18頁背面），則證
    人並未證述抗告人將車輛臨時停放於該路口之之機車停車格
    內，抗告意旨就此容有誤會，原裁定此部分之認定雖略有疵
    議，但並不影響全案情節及裁判結果。又當事人與證人是否
    對質，本屬事實審法院職權之行使，並無絕對須對質之必要
    ，是原審法院認事證已臻明確，無再行調查之必要而不令抗
    告人與證人對質，亦難指為違法。
六、綜上，抗告人於交岔路口十公尺內臨時停車之違規行為，事
    證已明，原審據此為駁回抗告人異議之裁定，核無不合。抗
    告意旨仍以其係停等紅燈，否認臨時停車，漫指員警於其已
    駛過常德街口六分之五處始遭攔停不合規定以及原審未另行
    訂定開庭期日與員警對質為由，提起抗告，所辯均無可採，
    業如上述，自應予駁回。
據上論結，應依道路交通案件處理辦法第26條，刑事訴訟法第41
2條，裁定如主文。
中　　華　　民　　國　　96　　年　　5 　　月　　31　　日
                　刑事第三庭　審判長法　官　許國宏
                                　　法　官　楊貴志
                                　　法　官　朱光仁
以上正本證明與原本無異。
不得再抗告。
                                　　書記官　王宜玲
中　　華　　民　　國　　96　　年　　6 　　月　　6 　　日
